臺灣高等法院刑事裁定　　　　　　　　　九十一年度交抗字第二九號
　　抗　告　人
　　即　異議人　甲○○
右抗告人因違反道路交通管理處罰條例案件，不服臺灣台北地方法院民國九十一年三
月十三日裁定（九十年度交聲字第四九九號），提起抗告，本院裁定如左：
    主      文
原裁定撤銷。
    理      由
一、本件抗告人即異議人即受處分人甲○○所有車牌Ｑ二－七二０二號自用小客車，
    於九十年一月十七日十四時十五分許，行經設有最高速限九十公里標誌之國道三
    號（俗稱：北二高）高速公路北上路標二．三公里處，為內政部警政署國道公路
    警察局第九警察隊七堵小隊執勤員警施榮順、張慶祥使用雷達測速科學儀器，測
    得該輛自用小客車駕駛人竟以時速一百零七公里之行車速度（超速十七公里）行
    駛，以其有違反道路交通管理處罰條例第三十三條第一項規定之行為，經員警當
    場攔停，掣單（公警局交字第Ｙ00000000號）舉發。嗣舉發單送達受處
    分人後，因受處分人依限到案向原處分機關提出申訴，原處分機關請舉發單位調
    查結果，仍認受處分人有前揭違規行為，原處分機關即於九十年四月十九日依道
    路交通管理處罰條例第三十三條第一項（原處分漏載「第一項」）及第六十三條
    第一項第一款規定，從輕裁處新台幣三千元罰鍰並記違規點數一點之處分。受處
    分人不服聲明異議，原裁定認異議人確有上開違規事實，而駁回其異議，固非無
    見。
二、惟查，本件舉發員警張慶祥於原審固結證稱：本件是使用雷射槍，雷射槍的光點
    去照到被偵測的汽車車體上，在該槍銀幕上就可看出車子速度、測距，當時距離
    就是二百五十五公尺（按雷達測速槍之測距在六百公尺以內可準確測得車輛速度
    ），測到他的速度是一０七公里，國道三號北上距基隆二點三公里處限速是九十
    公里，所以我們就攔停魏先生的車子，當場掣單，當時還有施小隊長在場，我們
    銷定是那部車就是那部，魏先生有看到當時違規資料，但是他說他沒有超速，當
    時車子沒有很多等語，惟查該雷達測速槍當時所測得之速度，是否有紀錄資料可
    查（如酒精含量測試等），如有，為何無紀錄資料附卷作為抗告人超速違規之證
    據，如無，則僅以警員之認定超速，又無違規證據提示抗告人辯認，又何以昭折
    服，依警員張慶祥結證「魏先生有看到當時違規資料」云云，究竟係何資料，為
    何未附卷？自應查明。原裁定僅憑警員張慶祥之證詞，而未查明雷達測速之紀錄
    資料，即駁回其異議，自有未合，抗告意旨執此指摘原裁定不當，為有理由，應
    由本院將原裁定撤銷，經詳查後，另為適法之裁定。
據上論斷，應依道路交通案件處理辦法第二十六條，刑事訴訟法第四百十三條裁定如
主文。
中      華      民      國    九十一    年      四      月      十      日
                              臺灣高等法院刑事第十五庭
                                  審判長法  官  房  阿  生
                                        法  官  蔡  光  治
                                        法  官  雷  元  結
右正本證明與原本無異。
不得抗告。
                                        書記官  李  麗  花
中      華      民      國    九十一    年      四      月     十二     日
